【裁判字號】    98,台上,6482
【裁判日期】    981105
【裁判案由】    殺人
【裁判全文】
最高法院刑事判決            九十八年度台上字第六四八二號
上  訴  人  甲○○
上列上訴人因殺人案件，不服台灣高等法院花蓮分院中華民國九
十八年九月八日第二審判決（九十八年度上訴字第二０九號，起
訴案號：台灣花蓮地方法院檢察署九十八年度偵字第一二九七號
），提起上訴，本院判決如下：
    主  文
上訴駁回。
    理  由
按刑事訴訟法第三百七十七條規定：上訴於第三審法院，非以判
決違背法令為理由，不得為之。是提起第三審上訴，應以原判決
違背法令為理由，係屬法定要件；且必須依據卷內資料為具體之
指摘，並足據以辨認原判決已具備違背法令之形式，始屬相當。
如果上訴理由書狀所指摘事項，純係就原審已經詳細調查並於判
決理由內指駁說明之事項，執陳詞重為事實上之爭執，或對原判
決就系爭之法律疑義所為適法之闡述，徒憑己見任意指摘，客觀
上不足據以辨認原判決具備違背法令之形式要件時，即應認其上
訴為違背法律上之程式，予以駁回。又不服地方法院之第一審判
決而提起第二審上訴者，其上訴書狀應敘述具體理由，第二審法
院認為上訴書狀所述理由非具體理由者，應以判決駁回之，刑事
訴訟法第三百六十一條第一項、第二項、第三百六十七條前段分
別定有明文。本件原判決係以上訴人因不服第一審科刑之判決，
提起第二審上訴，其上訴意旨雖謂上訴人與被害人丁建龍為親兄
弟，並無深仇大恨，祇因花費消費券之細故而起爭執，衡情無殺
害被害人或欲置其於死之動機與必要，主觀上沒有被害人因而死
亡之預見，應改以傷害致人於死罪論處云云，然第一審判決以上
訴人係基於殺人之不確定故意而為殺人犯行，事證明確，論處上
訴人殺人罪刑（處有期徒刑十三年），已詳敘其認定所憑之證據
及得心證之理由，且上訴人於第一審亦自承其因氣不過，去浴室
拿圓凳毆打被害人，一直亂打，並追至浴室繼續打，雖可預見如
此打下去會出人命，但仍放任自己繼續毆打，出了人命也不在乎
，並允許此狀態繼續發生，當時已經打到失去理智等語（見第一
審卷第四六頁），因認上訴意旨，徒憑己意，主張所為應依傷害
致死罪論處，並未依據卷內既有訴訟資料或提出新事證，指摘或
表明第一審判決關於採證認事、適用法律或量刑有何足以影響判
決本旨之違法或不當，而構成足以撤銷之具體事由，難認已具體
表明上訴理由，揆諸首揭說明，其上訴不合法定要件，乃不經言
詞辯論逕予駁回。從形式上觀察，尚無違背法令之處。上訴人第
三審上訴意旨猶執同一陳詞，且以如其有殺人故意，何以不直取
菜刀或水果刀朝被害人身體砍刺，足見其係酒後怒氣使然，並無
殺人故意云云，顯未依卷證資料，就原審所為，以不合法律上程
式為由，駁回其第二審上訴之判決，究有如何違背法令情形為具
體指摘，自不足據以辨認原判決已具備違背法令之形式要件。依
上揭說明，其上訴即屬違背法律上之程式，應予駁回。
據上論結，應依刑事訴訟法第三百九十五條前段，判決如主文。
中    華    民    國  九十八  年   十一   月    五    日
                      最高法院刑事第二庭
                          審判長法官  莊  登  照
                                法官  陳  世  淙
                                法官  徐  昌  錦
                                法官  許  錦  印
                                法官  蔡  名  曜
      本件正本證明與原本無異
                                      書  記  官
中    華    民    國  九十八  年   十一   月    九    日
                                                     ｍ


司法院資訊處製作；財團法人民間司法改革基金會備份。
